【裁判字號】    97,易,2
【裁判日期】    970304
【裁判案由】    竊盜
【裁判全文】
臺灣高雄地方法院刑事判決                 97年度易字第2號
公  訴  人  臺灣高雄地方法院檢察署檢察官
被      告  丙○○
被      告  乙○○
被      告  甲○○
上列被告因竊盜案件，經檢察官提起公訴（96年度偵字第27939
號），本院判決如下：
    主  文
丙○○結夥三人以上竊盜，累犯，處有期徒刑柒月。
乙○○結夥三人以上竊盜，處有期徒刑柒月，緩刑貳年。
甲○○結夥三人以上竊盜，處有期徒刑陸月，如易科罰金，以新
臺幣壹仟元折算壹日，緩刑貳年。
    事  實
一、丙○○前於民國91年間因竊盜案件，經本院以91年度易字第
    1565號判決處以有期徒刑6 月確定，入監服刑後，於93年3
    月8 日因縮刑期滿執行完畢。詎不知悔改，復與乙○○及甲○○共同基於意圖為自己不法所有之犯意聯絡，於96年9 月
    29 日 晚間10時許，由乙○○駕駛其所有車牌號碼Y7-8030
    號自用小客車，搭載丙○○及甲○○，前往日月光電子股份
    有限公司（址設高雄市楠梓加工區○○路47號；下稱日月光
    公司）之廢水區，到達該處後，乙○○在車內把風，由丙○○及甲○○依乙○○指示，下車至廢水區之廠房內（夜間無
    人居住、值班；侵入建築物部分未據告訴），徒手竊取昌冠
    企業股份有限公司（下稱昌冠公司）所有廢五金下腳料1 把
    ，得手之際，為日月光公司倉管人員古耀國發覺，丙○○及
    甲○○立即將得手之下腳料攜回乙○○駕駛之上開小客車，
    乙○○、丙○○、甲○○遂旋即搭乘該車離去。嗣經古耀國
    報警處理，經警循線於96年9 月30日凌晨0 時30分，在高雄
    市○○區○○路292 巷18號乙○○住處查獲，並在上開小客
    車車內，扣得下腳料1 把（192.68公克，價值約新臺幣（下
    同）30元）。
二、案經內政部警政署保安警察第二組總隊移請臺灣高雄地方法
    院檢察署檢察官偵查起訴。
    理  由
壹、證據能力：
    按被告以外之人於審判外之陳述，雖不符前4 條之規定，而
    經當事人於審判程序同意作為證據，法院審酌該言詞陳述或
    書面陳述作成時之情況，認為適當者，亦得為證據。當事人
    、代理人或辯護人於法院調查證據時，知有第159 條第1 項
    不得為證據之情形，而未於言詞辯論終結前聲明異議，視為
    有前項之同意，刑事訴訟法第159 條之5 定有明文。查本件
    證人即日月光倉管人員古耀國在警詢中之陳述及卷附之昌冠
    公司下腳料銅屑失竊損失金額表，雖均為審判外陳述，惟被
    告、檢察官均未於言詞辯論終結前聲明異議，是揆之上開規
    定，本院審酌上開證據取得過程並無瑕疵，且與待證事實具
    有關連性等情況，認為適當，自得採為證據，合先敘明。
貳、實體部分：
一、訊據被告甲○○坦承有於上揭時地竊取下腳料之犯行，核與
    證人古耀國、證人即昌冠公司總經理丁○○之證述情節相符
    ，並有蒐證照片11張在卷可稽，另有下腳料（192.68公克）
    扣案可佐，足認被告甲○○之自白與事實相符，應堪置信。
    又被告乙○○、丙○○則固坦承於上揭時間，確有由被告乙○○駕駛上開小客車搭載被告丙○○、甲○○至日月光公司
    案發現場之事實，惟均矢口否認有何竊取下腳料之犯行。被
    告乙○○辯稱：當天係渠等路過日月光公司之時，甲○○要
    求進入日月光公司看看，其遂停車使甲○○進入，丙○○則
    下車如廁，嗣其見甲○○久未返回，遂叫丙○○進去將甲○○叫回，其根本不知甲○○有抓了下腳料回倒車上云云；被
    告丙○○則辯稱：當日其喝醉酒根本不知發生了什麼事，上
    完廁所回來後，乙○○要其進去叫甲○○回來，當時其也沒
    看到甲○○手上抓了下腳料云云：
（一）惟查，被告乙○○已自承：當日係其開車載丙○○、甲○○至案發處，且下腳料放置的位置亦是其告訴丙○○、甲○○等語（見本院卷第51頁），衡之常情，預謀行竊者為
      便於竊盜之順遂，除非有其他共犯之協助，並不會以環境
      、財物放置處均不熟識之地方為偷竊地點，是甲○○既對
      案發現場甚為陌生，其是否會主動要求在案發現場下車，
      並入內行竊，要無疑問，則被告乙○○辯稱：當時係被告
      甲○○自己要求要下車進入日月光公司云云，已非無疑。
      再者，被告乙○○於警詢時供稱：伊開車載丙○○、甲○○經過日月光公司時，丙○○、甲○○一起下車進入日月
      光公司，1 分鐘後，丙○○、甲○○回到車上，且不知丙○○、甲○○有竊取下腳料云云，於偵訊中則改供稱：當
      日係甲○○下車自己進入日月光公司，丙○○則下車如廁
      云云；被告丙○○於警詢時供稱：當日其雖然有與甲○○
      進入日月光公司，並拿起下腳料察看，但其並未將之帶離
      現場，其亦不知甲○○有竊取下腳料云云，於偵訊時則改
      稱：其當日係下車如廁，並未拿下腳料云云，觀之上開供
      詞，被告乙○○、丙○○於警詢、偵訊及本院審理中之供
      述，顯然不一且甚有出入；另被告乙○○又辯稱：上開下
      腳料係其熟識之伯父丁○○所有云云，然查證人丁○○於
      本院證陳：其與被告乙○○僅係認識，並無任何交情等語
      （見本院卷第40頁），乙○○該辯稱亦顯係虛偽不實，復
      被告丙○○另辯稱：當日其係在酒醉狀態，根本不知發生
      什麼事情云云，然查被告丙○○當日雖有喝酒，但並無酒
      醉乙情，業經證人即共同被告甲○○於本院證陳在卷（見
      本院卷第46頁），況衡之被告丙○○於本院供稱：其係受
      被告乙○○之指示始進入日月光公司云云，倘被告丙○○
      確有酒醉之情事，何能清楚接受被告乙○○之指示，則被
      告丙○○之辯詞，亦有矛盾。是綜上，被告乙○○、丙○○上開辯稱之真實性，已啟人疑竇。
（二）再證人即共同被告甲○○於本院審理時具結證謂：其係受
      雇於乙○○，當日乙○○為了要研究下腳料，就交代其放
      置下腳料的地方，並指示其與被告丙○○一起進入日月光
      公司拿取下腳料，其與丙○○入內後，在丙○○幫忙翻開
      裝有下腳料之太空包後，其就抓了一把下腳料，之後發現
      有人在喊其等，其與丙○○遂立即將下腳料拿回給乙○○
      看後，即迅速開車離開等語（見本院卷第43頁至第46頁）
      ，又查被告甲○○上開證詞，與其於警詢、偵訊之陳述均
      一致明確，且被告甲○○與被告乙○○、丙○○間，均係
      好友，並無仇恨與糾紛，業據被告乙○○供陳明確在卷（
      見本院卷第51頁），是被告甲○○要無偽證誣陷被告乙○○、丙○○之必要，則被告甲○○上開證詞，應屬可信。
      再者，本件案發時間係在深夜10時，且證人古耀國於警詢
      時證述：當日2 名竊嫌發現其發覺他們時，該2 名竊嫌跑
      的很快，迅速回到車上後離開等語（見警卷第52頁），衡
      情，被告等3 人倘非係在案發現場進行不法行為，豈有選
      在深夜潛入現場，並於遭人發現後即迅速逃離之情事；況
      本件倘僅係被告甲○○一人下手行竊，被告乙○○、丙○○均不知情，則甲○○在逃離案發現場後，理當將得手之
      下腳料攜離上開小客車，豈有將該下腳料仍留置於被告乙○○所有之上開小客車上而為警查獲之理。是被告王國泰
      、丙○○之上開辯詞，均顯係推諉卸責之詞，並不足採。
（三）是綜上所述，另佐以卷附之蒐證照片11張，被告乙○○、
      丙○○及甲○○等3 人，確有本件竊盜犯行，應堪認定。
二、另檢察官起訴之犯罪事實尚論及被告乙○○、丙○○及甲○○竊取另一把下腳料（29.47 公克）云云，惟被告乙○○堅
    決否認有竊取該下腳料之犯行，辯稱：該下腳料係為其所有
    ，而放置於車上等語；被告丙○○及甲○○亦供陳：並無拿
    取該下腳料等語，經查，證人丁○○於本院證陳：無法確認
    該下腳料係屬其公司所有等語（見本院卷第41頁），另參以
    被告甲○○既已坦認此次竊盜犯行，應無必要僅否認竊取部
    分財物之必要，且復查無其他證據足證該下腳料亦為被告等
    3 人所竊取，是就被告等3 人竊取財物範圍，本院自應僅認
    定竊取下腳料1 把（192.68公克），而不包括起訴事實所述
    之另1 把扣案下腳料（29.47 公克），惟此係犯罪事實之減
    縮，不另予判決，併予敘明之。
三、又本件被告乙○○、丙○○及甲○○等3 人基於竊取他人下
    腳料之犯意聯絡，而均在場參與分擔實施本件犯行，自屬刑
    法第321 條第4 款所稱之結夥3 人以上。核被告乙○○、丙○○及甲○○所為，均係犯刑法第321 條第1 項第4 款之結
    夥3 人以上竊盜罪。被告乙○○、丙○○及甲○○等3 人就
    本件竊盜犯行，有犯意聯絡及行為分擔，應論以共同正犯。
    又被告丙○○有如事實欄所載之前科，而於93年3 月8 日縮
    刑期滿執行完畢之事實，有臺灣高等法院被告前案紀錄表可
    按，是其5 年以內故意再犯本件有期徒刑以上之罪，為累犯
    ，依刑法第47條第1 項規定加重其刑。爰審酌被告乙○○、
    丙○○及甲○○正值壯年，不思以正當方式取得所需之財物
    ，被告乙○○竟指使被告丙○○、甲○○犯下本件犯行，渠
    等均有不該，且被告乙○○、丙○○犯後未見悔意，態度不
    佳，一再飾詞卸責，被告甲○○則犯後坦承犯行，態度良好
    ，另酌量渠等所竊取之下腳料僅值約30元，此有昌冠公司下
    腳料銅屑失竊損失金額表附卷可憑，且被告乙○○、甲○○
    均無前科紀錄，有臺灣高等法院被告刑案紀錄表在卷可考，
    素行尚可，及其等3 人之犯罪動機、手段等一切情狀，分別
    量處如主文之刑，並就被告甲○○部分，諭知易科罰金之標
    準。另查被告乙○○、甲○○均無前科，且其等所竊取之下
    腳料1 把價值約僅30元，其因一時貪圖小利致觸刑章，情節
    不重，且犯罪後所竊得之下腳料亦已由被害人領回，此有贓
    物認領保管單1 份附卷可稽，被害人亦表示原諒被告等人（
    見本院卷第54頁），其等受此次偵審程序及科刑判決之教訓
    後，當知警惕而無再犯之虞，本院認被告乙○○、甲○○所
    受有期徒刑之宣告，以暫不執行為適當，均併宣告緩刑2 年
    ，以啟自新。
據上論斷，應依刑事訴訟法第299 條第1 項前段，刑法第28條、
第321 條第1 項第4 款、第47條第1 項、第41條第1 項前段、第
74 條 第1 項第1 款，刑法施行法第1 條之1 ，判決如主文。
中    華    民    國    97    年     3    月     4    日
                  刑事第四庭  審判長 法  官  陳  箐
                                     法  官  林俊寬
                                     法  官  王參和
以上正本證明與原本無異。
如不服本判決應於收受本判決後10日內向本院提出上訴書狀，並
應敘述具體理由，如未敘述上訴理由者，應於上訴期間屆滿後20
日內補提理由書狀於本院（均須按他造當事人之人數附繕本）「
切勿逕送上級法院」。
中    華    民    國    97    年    3     月    4     日
                                     書記官  陳惠玲
論罪科刑法條：
刑法第321條：
犯竊盜罪而有左列情形之一者，處六月以上、五年以下有期徒刑
：
一、於夜間侵入住宅或有人居住之建築物、船艦或隱匿其內而犯
    之者。
二、毀越門扇、牆垣或其他安全設備而犯之者。
三、攜帶兇器而犯之者。
四、結夥三人以上而犯之者。
五、乘火災、水災或其他災害之際而犯之者。
六、在車站或埠頭而犯之者。
前項之未遂犯罰之。


司法院資訊處製作；財團法人民間司法改革基金會備份。
